Álvaro Bastía

Full Stack Web Developer

Sobre Mí

¡Hola a todos! Con tan sólo 19 años, vengo buscando mi lugar en este mundo. Amo la tecnología, y como puedo aprender y adaptarme rápido, he descubierto un montón acerca del mundo IT en el poco tiempo que empecé a investigar y aprender. Me apasiona poder crear aplicaciones que hagan nuestra vida más fácil y mejor. Con un poco de creatividad y una buena idea, puedes ayudar a miles de personas alrededor del mundo.

SKILLS

Construcción de *Web Apps* y **Web Pages** utilizando tecnologías como **Next Js**, **Vercel** y *React* por parte del **Front end**, por parte del **Back end**, Bases de datos *SQL* y *NoSQL* (como **Firebase** y **Heroku Postgres**).

EXPERIENCIA

Proyecto: **E-commerce** - apx

Mayo 2022 - Junio 2022

- → Trabajo en equipo.
- → Metodología **Scrum**.
- → Uso de Bases de datos y Frameworks.

Tutor de Carrera: Desarrollo Web Full stack - apx

Mayo 2022 - Presente

- → Corrección/observaciones de código.
- → Enseñanza de las tecnologías.
- → Contacto y habla con personas.

Freelancer: Developer Full stack - Innen

Agosto 2022 - Presente

- → Realizar tasks designadas.
- → Crear nuevas funciones.
- → Fixear problemas.

EDUCACIÓN

FCEFyN UNC: Córdoba, Argentina. Carrera: **Ingeniería en Computación**.

Abril 2022 - Presente.

Curso Desarrollo Web Full Stack - apx Mayo 2021 - Agosto 2022.

IDIOMAS Inglés avanzado C1. CONTACTO

Email: alvaro695547@gmail.com Github: https://github.com/Alvax10

Linkedin: https://www.linkedin.com/in/%C3%A1lvaro-bast%C3%ADa-820929224/
Portfolio: https://apx.school/profile/5d690dea-727e-4f75-848d-baa9f031a073